【裁判字號】    92,簡上,42
【裁判日期】    920311
【裁判案由】    違反著作權法
【裁判全文】
臺灣高雄地方法院刑事判決                          九十二年度簡上字第四二號
    上訴人  乙○○
    即被告
右列上訴人因違反著作權法案件，不服本院高雄簡易庭九十一年度簡字第一七七八號
中華民國九十一年十二月二十六日刑事簡易判決（聲請簡易判決處刑案號：臺灣高雄
地方法院檢察署九十一年度偵字第二六五○○號），提起上訴，本院管轄之第二審合
議庭判決如左：
    主  文
上訴駁回。
乙○○緩刑貳年。
    事  實
一、乙○○係高雄市○○區○○街一０六號「圓圓多媒體專賣店」負責人，詎其明知
    其向百利達影視股份有限公司所購買之家用版「一個頭兩個大」、「鵝毛筆」、
    「枕邊陷阱」、「決戰猩球」、「藍色驚爆點」等影音光碟，係得利影視股份有
    限公司（下稱「得利公司」）享有著作財產權之視聽著作，未經得利公司同意，
    不得擅自對外出租營利，竟仍基於意圖出租營利之概括犯意，自民國八十九年間
    起，連續在上址以每部視聽著作約新臺幣四十元之價格，出租前揭影音光碟片予
    不特定顧客牟利，而以此方式侵害得利公司之著作財產權。嗣於九十一年十月十
    四日二十時三十分許，經警會同得利公司人員，持搜索票在上址當場查獲，並在
    該店內櫃檯扣得前開「一個頭兩個大」、「鵝毛筆」、「枕邊陷阱」、「決戰猩
    球」、「藍色驚爆點」等影音光碟片十片。
二、案經得利公司訴由高雄縣政府警察局鳳山分局移送臺灣高雄地方法院檢察署檢察
    官偵查起訴。
    理  由
一、訊據被告乙○○對右揭犯罪事實坦承不諱，核與告訴人得利公司代理人甲○○、
    王育麒迭於警訊及偵查時指訴之被害情節大致相符，並有現場照片三幀在卷可稽
    ，而「一個頭兩個大」、「鵝毛筆」、「枕邊陷阱」、「決戰猩球」、「藍色驚
    爆點」等影音光碟之視聽著作財產權，確屬告訴人所有，亦有卷附之權利證件清
    冊可按，此外，復有前揭影音光碟片十片扣案可證，事證明確，被告犯行洵堪認
    定，應依法加以論科。
二、核被告乙○○所為，係犯著作權法第九十二條之擅自以出租之方法侵害他人著作
    權罪。又其先後多次犯行，除時間緊接外，並觸犯構成要件相同之罪名，顯係基
    於概括犯意反覆為之，應論連續犯，並加重其刑。原審因而適用著作權法第九十
    二條、刑法第十一條前段、第五十六條、第四十一條第一項、第三十八條第一項
    第二款及罰金罰鍰提高標準條例第二條規定，並審酌被告並無前科，素行尚佳，
    及其犯後坦承犯行，惟漠視他人著作財產權及對社會善良風俗所生之危害，暨查
    獲之影音光碟片數不多，情節尚非重大等一切情狀，量處有期徒刑四月，並諭知
    易科罰金之折算標準，同時依刑法第三十八條第一項第二款，宣告沒收查獲之前
    揭影音光碟片十片，經核其認事用法俱無不合，量刑亦稱妥適，被告上訴意旨以
    原判決量刑過重，指摘原判決不當，並無可取，為無理由，應予駁回。末查被告
    前未曾受有期徒刑以上刑之宣告，有臺灣高等法院被告全國前案紀錄表可按，其
    因一時失慮，偶罹刑典，經此偵審程序後，當知所警惕，信無再犯之虞，併參酌
    其已與告訴人達成和解，有和解書一份可參，本院因認所宣告之刑以暫不執行為
    適當，併諭知緩刑二年，以啟自新。
據上論斷，應依刑事訴訟法第四百五十五條之一第一項、第三項、第三百六十八條、
第七十四條第一款，判決如主文。
本案經檢察官葉淑文到庭執行職務。
中      華      民      國    九十二    年      三      月     十一     日
                                臺灣高雄地方法院刑事第五庭
                                  審判長  法  官    吳永宋
                                          法  官    張茹棻
                                          法  官    劉傑民
右正本證明與原本無異。
不得上訴。
                                          書記官    林秀珍
中    華    民    國      九十二      年      三      月      十一      日


司法院資訊處製作；財團法人民間司法改革基金會備份。
